【裁判字號】    98,上易,1224
【裁判日期】    980625
【裁判案由】    傷害
【裁判全文】
臺灣高等法院刑事判決                98年度上易字第1224號
上  訴  人  臺灣基隆地方法院檢察署檢察官
被      告  甲○○
上列上訴人因被告傷害案件，不服臺灣基隆地方法院98年度易字
第51號，中華民國98年3月31日第一審判決（起訴案號：臺灣基
隆地方法院檢察署97年度偵字第5012號），提起上訴，本院判決
如下：
    主  文
上訴駁回。
    事實及理由
一、本案經本院審理結果，認第一審以被告甲○○犯刑法第277
    條第1項之傷害罪，判處有期徒刑2月，並諭知易科罰金折算
    之標準為新台幣1000元折算1日，認事、用法及量刑均無不
    當，應予維持，並引用第一審判決書記載之事實、證據及理
    由（如附件）。
二、檢察官循告訴人之請求上訴意旨略以：被告自偵查迄審判均
    矢口否認犯行，又唆使丙○○為不實證述，毫無悔意，事後
    亦未與被害人乙○○達成和解，原審量處被告有期徒刑2月
    ，尚屬過輕云云。
三、惟查：
（一）按稱和解者，謂當事人約定，互相讓步，以終止爭執或防
      止爭執發生之契約。民法第736條定有明文。是和解之成
      立與否事涉雙方當事人之請求多寡及有無互相讓步；於法
      非得謂當事人間未達成和解者，必係可歸責於某一方當事
      人之故者。檢察官循告訴人之請求似以被告事後未與告訴
      人達成和解，係均屬可歸責於被告之者，尚非可採。
（二）被告於原審審理中固曾聲請傳喚證人丙○○，而證人丙○
      ○於原審審理中之證述，經核與其於檢察官偵查中之證述
      大致相符，且證人丙○○僅係就其所見被告及告訴人二人
      抱在一起、跌到地上等情為證述，就其二人發生爭執及告
      訴人受傷之原因均陳稱不知情等語（見原審卷第40至43頁
      ，偵查卷第10至12頁）；此等證述未必有利於被告；此外
      檢察官亦未具體提出證據證明證人丙○○於原審審理中之
      證述有何虛偽不實之者；檢察官上訴意旨徒以被告唆使丙
      ○○為不實證述云云，尚難遽以採信。
（三）本件原審量刑時已審酌被告因飲酒唱歌和言詞衝突，毆打
      告訴人乙○○，行為殊不足取，衡其犯罪動機、犯罪目的
      、犯罪手法及被害人乙○○受傷程度，暨其犯後態度一再
      狡辯卸責等一切情狀，業據原判決於理由欄內詳予敘明。
      檢察官循告訴人之片面請求以原審量刑過輕云云，顯失客
      觀，亦無可採。
四、綜上所述，檢察官上述上訴意旨所陳各節，於法並非可採。
    其執此上訴意旨任意指摘原判決不當，求予撤銷改判，為無
    理由，應予駁回。
據上論結，應依刑事訴訟法第373條、第368條，判決如主文。
本案經檢察官黃全祿到庭執行職務。
中    華    民    國    98    年    6    月    25    日
                  刑事第二十庭審判長法  官  楊貴雄
                                    法  官  高愈杰
                                    法  官  林銓正
以上正本證明與原本無異。
不得上訴。
                                    書記官  張淨
中    華    民    國    98    年    6     月    26    日
附錄：本案論罪科刑法條全文
中華民國刑法第277條
（普通傷害罪）
傷害人之身體或健康者，處 3 年以下有期徒刑、拘役或 1 千元
以下罰金。
犯前項之罪因而致人於死者，處無期徒刑或 7 年以上有期徒刑；
致重傷者，處3年以上10年以下有期徒刑。


司法院資訊處製作；財團法人民間司法改革基金會備份。
